【裁判字號】    98,審訴,4514
【裁判日期】    981207
【裁判案由】    毒品危害防制條例
【裁判全文】
臺灣高雄地方法院刑事判決            98年度審訴字第4514號
公  訴  人  臺灣高雄地方法院檢察署檢察官
被      告  甲○○
上列被告因毒品危害防制條例案件，經檢察官提起公訴（98年度
毒偵字第5477號、第5581號），被告於準備程序中就被訴事實為
有罪之陳述，經本院告知簡式審判程序之旨，並聽取被告與公訴
人之意見後，本院合議庭裁定由受命法官獨任進行簡式審判程序
，判決如下：
    主  文
甲○○施用第一級毒品，累犯，處有期徒刑壹年；又施用第二級
毒品，累犯，處有期徒刑捌月；又施用第一級毒品，累犯，處有
期徒刑壹年肆月。應執行有期徒刑貳年陸月。
    事實及理由
一、犯罪事實：
    甲○○前於民國87年間，因施用毒品案件，經裁定送觀察、
    勒戒後，認無繼續施用毒品之傾向，而於87年6 月18日觀察
    、勒戒執行完畢，並由臺灣高雄地方法院檢察署檢察官為不
    起訴處分確定；復於90年間，因施用毒品案件，經本院判處
    有期徒刑3 月確定。另於94年間，因施用毒品、竊盜、贓物
    等案件，經分別判處徒刑及裁定減刑確定後，嗣經接續或合
    併執行，於97年8 月15日縮短刑期假釋出監，97年9 月24日
    假釋期滿未經撤銷而視為執行完畢。詎仍不知悔改並戒除毒
    癮，復分別基於施用第一級毒品海洛因及第二級毒品甲基安
    非他命之犯意，在其位於高雄縣林園鄉○○村○○路225 巷
    1 號住處，為下列犯行：
  (一)於98年3 月13日下午3 時許，以針筒注射之方式，施用第一
    級毒品海洛因1 次；繼而以甲基安非他命置於玻璃球內燒烤
    之方式施用第二級毒品甲基安非他命1 次。嗣於同日下午6
    時20分許，因其為毒品列管人口，經警通知採集尿液送驗後
    ，結果呈可待因、嗎啡、甲基安非他命及安非他命陽性反應
    ，進而始悉上情。
  (二)於98年6 月6 日下午3 時許，將海洛因及甲基安非他命置入
    針筒內，以注射之方式，同時施用第一級毒品海洛因及第二
    級毒品甲基安非他命1 次，嗣於同日晚上8 時30分許因另案
    為警查獲，並經其同意採集尿液送驗後，結果呈可待因、嗎
    啡及甲基安非他命陽性反應，進而始悉上情。
二、證據：
  (一)犯罪事實(一)部分：
    1.長榮大學98年4月6日確認報告。
    2.列管毒品人口尿液檢體採集送驗紀錄表。
    3.被告之自白。
  (二)犯罪事實(二)部分：
    1.台灣檢驗科技股份有限公司98年6月19 日濫用藥物尿液檢
      驗報告。
    2.屏東縣政府警察局東港分局查獲毒品防制條例尿液送驗受
      檢人真實姓名代號對照表。
    3.被告之自白。
三、論罪：
  (一)被告前經送觀察、勒戒、強制戒治執行完畢後5 年內，再因
    施用毒品經判刑確定，其再犯本件施用毒品行為，自與毒品
    危害防制條例第20條第3 項「五年後再犯」之情形有別，是
    檢察官逕行起訴，即無不合，先予敘明。
  (二)核被告上開所為，均係犯毒品危害防制條例第10條第1 項施
    用第一級毒品罪及第10條第2 項施用第二級毒品罪。被告持
    有毒品後，進而施用，其持有之低度行為應被施用高度之行
    為所吸收，均不另論其持有第一級、持有第二級毒品罪。被
    告就犯罪事實(一)所示之施用第一、二級毒品行為，犯意各別
    ，行為互殊，應予分論併罰；就犯罪事實(二)部分，被告係將
    第一級毒品海洛因粉末，加上第二級毒品甲基安非他命粉末
    ，一同置入針筒內同時施用，為其所自陳，核與尿液檢驗結
    果係同時呈現上開2 種毒品陽性反應相符，此亦有上開尿液
    檢驗報告附卷可憑，因認被告之供述係屬可採。從而，被告
    就犯罪事實(二)部分，先後2 次以一個施用行為同時觸犯施用
    第一級、第二級毒品罪，為想像競合犯，均應從一較重之施
    用第一級毒品罪處斷；公訴人認應為數罪併罰，尚有未洽。
    又被告前有如犯罪事實欄所述經判處有期徒刑並執行完畢之
    情形，此有臺灣高等法院被告前案紀錄表在卷可佐，其於徒
    刑執行完畢5 年之內故意再犯本件有期徒刑以上之罪，皆為
    累犯，應依法加重其刑。
四、科刑：
    爰審酌被告施用毒品之行為不僅戕害自身身心健康，亦間接
    影響社會治安，被告前經觀察、勒戒後，仍未能戒斷毒癮，
    復又再犯毒品案件達6 次並經判處徒刑，有本院院內索引卡
    紀錄表報表及前揭臺灣高等法院被告前案紀錄表在卷可羈，
    顯見其對毒品之依賴情形非輕，又有竊盜、贓物等前科，平
    日素行非佳，並考量被告犯後坦承犯行等一切情狀，而分別
    量處如主文所示之刑，並定應執行刑，以示懲儆。
據上論斷，應依刑事訴訟法第273 條之1 第1 項、第284 條之1
、第299 條第1 項前段，毒品危害防制條例第10條第1 項、第2
項，刑法第11條前段、第47條第1 項、第51條第5 款、第55條，
判決如主文。
本案經檢察官乙○○到庭執行職務
中    華    民    國    98    年    12    月    7     日
                  刑事第十庭    法  官  呂明燕
以上正本證明與原本無異。
如不服本判決應於收受送達後10日內向本院提出上訴書狀，並應
敘述具體理由；如未敘述上訴理由者，應於上訴期間屆滿後20日
內向本院補提理由書（均須按他造當事人之人數附繕本）「切勿
逕送上級法院」。
中    華    民    國    98    年    12    月    7     日
                                書記官  張琇晴
附錄本件論罪科刑法條全文
毒品危害防制條例第10條
施用第一級毒品者，處 6 月以上 5 年以下有期徒刑。
施用第二級毒品者，處 3 年以下有期徒刑。


司法院資訊處製作；財團法人民間司法改革基金會備份。
